da: Hjem og have > Indretning > Vejrhaner og tagpynt > Tagpynt: Kupler; Tagdekorationer; Tagtoppe
bg-BG: Дом и градина > Декорация > Ветропоказатели и декорации за покрив > Декорации за покрив: Куполи; Покривни гребени; Покривни финали
pt-BR: Casa e jardim > Decoração > Cata-ventos e decoração de telhado > Decorações de telhado: Cúpulas; Crestas de telhado; Pináculos de telhado
ro-RO: Casă și grădină > Decorațiuni > Giruete și decorațiuni pentru acoperișuri > Decorațiuni pentru acoperișuri: Cupole; Coame de acoperiș; Ornamente de acoperiș
sk-SK: Dom a záhrada > Dekorácie > Veterníky a strešné dekorácie > Strešné dekorácie: Kupoly; Strešné hrebene; Strešné ozdoby
fr: Maison et jardin > Décorations > Girouettes et décorations de toit > Décors de toit: Coupoles; Crêtes de toit; Épis de faîtage
tr: Ev ve Bahçe > Dekor > Yelkovanlar ve Çatı Süsleri > Çatı Süsleri: Çatı Kulecikleri; Çatı Süs Şeritleri; Çatı Tepelikleri
hu: Otthon és kert > Dekoráció > Időjárásjelzők és tetődekoráció > Tetődekorációk: Kupolák; Tetődíszek; Tetőcsúcsdíszek
zh-CN: 家居与园艺 > 装饰 > 风向标与屋顶饰物 > 屋顶饰物: 穹顶; 屋顶装饰; 屋顶顶饰
nb: Hjem og hage > Dekor > Værhaner og takdekor > Takdekor: Kupler; Taktopper; Takfinisher
pl: Dom i ogród > Ozdoby > Wiatrowskazy i ozdoby dachowe > Ozdoby dachowe: Wieżyczki dachowe; Ozdobne grzebienie dachowe; Ozdobne zwieńczenie dachu
ko: 가정/원예 용품 > 실내 장식 > 풍향계/지붕 장식 > 지붕 장식: 돔; 지붕 꼭대기 장식; 지붕 장식
fi: Koti ja puutarha > Koristeet > Tuuliviirit ja kattokoristeet > Kattokoristeet: Kupolit; Katon harjat; Katon koristeet
cs: Dům a zahrada > Bytové doplňky a dekorace > Korouhvičky a střešní dekorace > Střešní dekorace: Kupole; Střešní hřebeny; Střešní hlavice
vi: Nhà và vườn > Trang trí > Chong chóng gió và trang trí mái nhà > Trang trí mái nhà: Chóp Mái; Viền Trang Trí Mái; Đỉnh Mái Nhà
en: Home & Garden > Decor > Weather Vanes & Roof Decor > Roof Decors: Cupolas; Roof Crestings; Roof Finials
pt-PT: Casa e jardim > Decoração > Cata-ventos e decoração de telhado > Decorações de telhado: Cúpulas; Cumeeiras de telhado; Pináculos de telhado
lt-LT: Namai ir sodas > Dekoras > Vėtrungės ir stogo dekoras > Stogo dekoras: Kupolai; Stogo puošmenos; Stogo apdailos
th: บ้านและสวน > ของประดับตกแต่ง > กันหันสำหรับชี้ทิศทางลมและที่ตกแต่งหลังคา > อุปกรณ์ตกแต่งหลังคา: โดม; สันหลังคา; เครื่องยอดหลังคา
sl-SI: Dom in vrt > Dekoracija > Okrasni strešni elementi in strešna dekoracija > Strešna dekoracija: Kupole; Strešni grebeni; Strešni končniki
el: Σπίτι & κήπος > Διακόσμηση > Ανεμοδείκτες & διακοσμήσεις οροφής > Διακοσμητικά στέγης: Τρούλοι; Διακοσμητικά καρφιά στέγης; Ακροκέραμα στέγης
es: Casa y jardín > Decoración > Veletas y decoración de tejados > Decoraciones de techo: Cúpulas; Crestones de techo; Pináculos de techo
it: Casa e giardino > Arredo > Segnavento e ornamenti tetti > Ornamenti per tetto: Cupole; Creste del tetto; Pinnacoli del tetto
zh-TW: 居家和庭園 > 裝飾用品 > 風向標/屋頂裝飾 > 屋頂裝飾: 圓頂裝飾; 屋脊裝飾; 屋頂裝飾
hr-HR: Dom i vrt > Dekoracije > Vjetrokazi i krovni ukrasi > Krovni ukrasi: Kupole; Krovni grbovi; Krovni završni elementi
ru: Дом и сад > Декор > Флюгеры и украшения для крыш > Украшения для крыш: Купола; Крышные гребни; Декоративные элементы крыши
de: Heim & Garten > Dekoration > Wetterfahnen & Dachdekoration > Dachdekorationen: Kuppeln; Dachfirstdeko; Dachspitzendeko
nl: Huis en tuin > Decoratie > Windvanen en dakversiering > Dakversiering: Koepels; Dakversieringen; Dakbekroningen
ja: ホーム・ガーデン > インテリア・エクステリア > 風向計・屋根飾り > 屋根飾り: キューポラ; 屋根の棟飾り; 屋根のフィニアル
sv: Hem och trädgård > Dekor > Vindflöjlar och takdekor > Takdekorer: Kupoler; Taklister; Takspiror